ANDERSON MATTE

DESENVOLVEDOR JAVA / ANDROID

RESUMO

Sou um profissional que trabalho e estudo tecnologia da informação e programação há mais de 8 anos, possuo experiência como programador de sistemas com foco na linguagem java.

Atualmente estou focado nos estudos de Mobile estudando Android e Kotlin e aprimorando o meu conhecimento em Java para o uso no Android.

Estou Cursando Analise e Desenvolvimento de Sistemas na Universidade Estácio de Sá. Já cursei diversos cursos livres de programação e estou sempre em busca de novas tecnologias.

CONTATO

Porto Alegre – RS – Brasil (51) 98575-5997 - (51) 3381-6553 andersonmatte_18@hotmail.com

PERFIS WEB E REPOSITÓRIOS

Link Perfil Web:

https://andersonmatte.github.io/

Link Linkedin:

https://www.linkedin.com/in/anderson matte/

Link GitHub:

https://github.com/andersonmatte

Link Google Play:

https://play.google.com/store/apps/developer?id=Anderson+Matte

FORMAÇÃO

ANÁLISE E DESENVOLVIMENTO DE SISTEMAS

Universidade Estácio de Sá | 2017 - 2019

CURSOS

2018 - Udemy - Curso Completo de Android Material Design

2018 - Udemy - Kotlin Essencial: Aprenda a Nova Linguagem do Android

2018 - Udemy - Desenvolvedor Kotlin Iniciante

2017 - Udemy - Swift 3 do Iniciante ao Avançado

2013 - Mind Master - Scrum Master

2012 - TargetTrust Treinamento & Tecnologia - Formação Desenvolvedor

Java

EXPERIÊNCIA PROFISSIONAL

DESENVOLVEDOR JAVA

Thema Informática LTDA 06/2015 - ATUAL

Desenvolvimento de software ERP voltado para gestão pública. Utilizando a linguagem Java para o desenvolvimento de programas nos módulos tributário, jurídico, contábil,

controle de materiais, processos e gestão de documentos.

Tecnologias utilizadas: Java 7, RichFaces, Spring, Apache Ibatis, JavaScript, Pl sql, Oracle, Eclipse,

Tomcat e Svn.

Desenvolvimento Mobile Android nativo, migração do APP Inventário Patrimonial Híbrido com

IONIC para nativo com java.

Tecnologias utilizadas: Java, Material Desing, Retrofit, SQLite e Android Studio.

DESENVOLVEDOR JAVA

Accenture Brasil 08/2014 - 04/2015

Desenvolvimento de programas para os sistemas de risco de crédito do Banco

Cooperativo Sicredi. Construção de diagramas de manutenção, atividade e caso de uso entre outros,

desenvolvimento de documentação técnica.

Tecnologias utilizadas: Java 7, PrimeFaces, Spring, Hibernate, EJB, Ireport, Jaspersoft, JavaScript,

Pl sql, Oracle, UML, Eclipse, Weblogic, Jboss, Tomcat, Maven, Svn e Git.

DESENVOLVEDOR JAVA

Disys do Brasil 02/2014 - 06/2014

Desenvolvimento de programas para sistemas de atendimento interno do call center da empresa GetNet.

Tecnologias utilizadas: Java 7, EJB, Pl sql, Oracle, Weblogic, Eclipse, Jenkins e Svn.

DESENVOLVEDOR JAVA

Tools Software 12/2012 - 02/2014

Desenvolvimento de programas para os sistemas de gestão de cartões do Banco Cooperativo Sicredi.

Tecnologias utilizadas: Java 7, Spring, JSP, JPA, Ireport, JavaScript, PI sql, Oracle, UML, Eclipse,

Tomcat, Jboss, Jenkins, Maven, Svn e Git.

ANALISTA HELP DESK

Under Servidores e Data Centers - 08/2012 - 11/2012

Suporte a Websites hospedados no data center, suporte a hospedagens linux windows, suporte a e-mail marketing.

ANALISTA HELP DESK

Uol - Universo Online - CLR Internet 10/2010 - 06/2012

Suporte a Websites hospedados no data center, suporte a hospedagens linux e windows, suporte e sustentação ao código fonte de websites, desenvolvidos nas tecnologias Flash (Action Script), Html, Css e Php.

TÉCNICO DE SUPORTE DE INTERNET Atento Brasil 02/2010 - 02/2011

Suporte na configuração de conexão com a internet banda larga e discada, suporte a produtos e serviços para o provedor de internet Terra Networks.